# 营改增后商品房退回的税金处理

提问人：ivancheng 时间：2017-01-21 10:42:40
根据财政部 国家税务总局财税[2011]32号《关于购房人办理退房有关契税问题的通知》的相关规定，对已缴纳契税的购房单位和个人，在未办理房屋权属变更登记前退房的，退还已纳契税；在办理房屋权属变更登记后退房的，不予退还已纳契税。 网上有个总局口头回复：缴纳营业税后办理退房的情况有两种：一是已签订房地产买卖合同，但未办理房地产权属登记；二是已签合同，并办理了房地产权属登记。对于第一种情况，原则上给予办理退还营业税。如已经办理了产权证，退房属于回购业务。再销售时，可差额征收营业税。 房地产开发企业营改增前销售房屋，并已收齐全款且交房，因此已确认收入并计提缴纳相应的营业税等。如在营改增后发生退房的，请问相应的营业税退还该如何处理？ 房地产开发企业参照以上规定与主管税务机关沟通，主管税务机关表示很可能退回该部分营业税，但是截至到资产负债表日尚未退回。 我个人理解，房地产开发企业是否应基于谨慎性不对预计退回款型进行处理，待实际退回时冲减税金及附加-营业税及城建税等？如果这么处理，假定在极端的情况下， 2016 年1-4月只销售一套房屋，交纳营业税及附加并计入利润表税金及附加科目等， 2016 年 11 月发生了退房，账面已冲减收入，由于营业税金及附加的退回存在不确定性，未考虑税金退回部分。待到 2017 年实际退回时（若 2017 年未发生其他业务），冲减 2017 年的税金及附加。那么以上极端情况的结果就是 2016 年没有销售收入，但存在税金及附加， 2017 年税金及附加-营业税及城建税等为负数，请问该处理是否合理？

回答人：chenyiwei
你的理解基本合理。如果在 2016 年末对能否收到退还的税款具有不确定性，则 2017 年收到退还的税款时再进行账务处理，这样或将导致“税金及附加”2017年度发生额为负数。